【裁判字號】    97,訴,848
【裁判日期】    980324
【裁判案由】    違反毒品危害防制條例
【裁判全文】
臺灣屏東地方法院刑事判決               97年度訴字第848號
公  訴  人  臺灣屏東地方法院檢察署檢察官
被      告  甲○○
                    現在臺灣屏東監獄執行中
上列被告因違反毒品危害防制條例案件，經檢察官提起公訴（97
年度偵字第3760號），本院判決如下：
    主  文
甲○○轉讓第一級毒品，處有期徒刑貳年。
    事  實
一、甲○○明知海洛因係列管之第一級毒品，不得轉讓，竟基於
    轉讓第一級毒品海洛因之犯意，於民國97年5 月10日14時許
    ，在屏東縣屏東市○○街180 巷2 號，將第一級毒品海洛因
    無償轉讓予其女友乙○○（涉犯施用毒品部分，業經檢察官
    為不起訴處分）供其施用。嗣於同日17時40分許，在屏東縣
    潮州鎮○○路205 號前，因甲○○與乙○○共乘懸掛失竊車
    牌之機車為警認形跡可疑而盤查，經警在乙○○身上查獲注
    射針筒及甲○○所有之第一級毒品海洛因（甲○○所犯施用
    毒品罪，現執行中），甲○○、乙○○始供出上情而查獲。
二、案經臺灣屏東地方法院檢察署檢察官主動簽分偵辦。
    理  由
一、按被告以外之人於偵查中向檢察官所為之陳述，除顯有不可
    信之情況外，得為證據，刑事訴訟法第159 條之1 第2 項定
    有明文，證人乙○○於偵查中向檢察官所為之陳述，雖屬傳
    聞證據，惟現階段刑事訴訟法規定，檢察官代表國家偵查犯
    罪、實施公訴，依法有訊問被告、證人及鑑定人之權，實務
    運作時，檢察官於偵查中向被告以外之人所取得之陳述，原
    則上均能遵守法律規定，不致違法取供，其可信度極高，且
    被告甲○○並未提出有何顯不可信之情形，是證人乙○○於
    偵查中之證言，自得為證據。又被告以外之人（包括證人、
    鑑定人、告訴人、被害人及共同被告等）於檢察事務官、司
    法警察官或司法警察調查中所為之陳述，與審判中不符時，
    其先前之陳述具有較可信之特別情況，且為證明犯罪事實存
    否所必要者，得為證據，刑事訴訟法第159 條之2 定有明文
    ，查證人乙○○於警詢中證稱：海洛因毒品是伊男友甲○○
    提供給伊施打的，無任何代價等語（見警卷第10頁），惟其
    於本院審理時改稱毒品是伊與被告一起出錢購買云云，其於
    司法警察調查時所為之陳述與審判中不符，而證人乙○○於
    本院審理時已證稱：警詢時沒有人以強暴脅迫要伊陳述，伊
    告訴警察查獲當天的毒品是被告給伊的等語（見本院卷第84
    頁正面），是本院審酌證人乙○○之警詢筆錄作成時，並無
    人情施壓或干擾，亦無不當取供之情形，且其於警詢時之陳
    述與於偵查中之陳述相符，堪認證人乙○○於警詢時之陳述
    係出於自由意志，應具有較可信之特別情況，且為證明犯罪
    事實存否所必要者，自得為證據。
二、訊據被告甲○○於本院審理時矢口否認有為轉讓第一級毒品
    海洛因之犯行，辯稱：毒品是伊與乙○○一起出錢買的云云
    。經查，上揭事實，業據被告於警詢時供稱：乙○○於警訊
    時供稱其所施打之海洛因毒品均由伊提供（的說法）是實在
    的，沒有任何代價，因她是伊女朋友之故等語（見警卷第6
    頁）；其於偵查中亦供稱：有提供毒品給乙○○吸食，伊買
    來就給乙○○一起施用，就是昨天（97年5 月10日）下午兩
    點左右在家給乙○○施用等語（見偵卷第12頁），核與證人
    乙○○於警詢時證稱：海洛因毒品是伊男友甲○○提供給伊
    施打的，因他於前些日子得知伊有在施用海洛因毒品，且渠
    等為男女朋友，他才無任何代價提供給伊等語（見警卷第10
    頁）；於偵查中證稱：甲○○有提供海洛因給伊施用過，就
    是昨天（97年5 月10日）下午兩點左右在甲○○家拿給伊毒
    品，甲○○是給伊毒品一點點，伊再自己弄到針筒裡面，甲
    ○○給伊毒品就昨天1 次，不知道甲○○毒品來源，伊沒有
    出錢跟甲○○一起去買，甲○○會提供毒品給伊是因為跟伊
    是男女朋友等語（見偵卷第13、14頁）相符，且被告於該次
    偵查庭亦當庭表示對證人乙○○所言沒有意見，伊有提供這
    次給她等語（見偵卷第14頁），又證人乙○○於97年5 月10
    日18時30分許為警所採集之尿液檢體，經送請臺灣檢驗科技
    股份有限公司以酵素免疫分析法及氣相層析質譜儀法檢驗，
    結果確呈嗎啡陽性反應，有該公司之濫用藥物尿液檢驗報告
    1 紙（見本院卷第15頁）在卷足憑，足認證人乙○○於採尿
    前確曾施用第一級毒品海洛因，堪信被告於警詢時及偵查中
    所為之上開自白確與事實相符，本件事證明確，被告犯行洵
    堪認定。至證人乙○○雖於本院審理時證稱伊與被告一起出
    錢由被告去拿毒品云云，惟此與其於警詢時及偵查中所為之
    上開證述不符，復與被告於警詢時及偵查中所為之上開自白
    相左，參以證人乙○○於本院審理時亦證稱：警詢時沒有人
    以強暴脅迫要伊陳述，伊告訴警察查獲當天的毒品是被告給
    伊的，伊向檢察官陳述毒品是被告給伊的，他沒有向伊收錢
    ，檢察官沒有嚇伊等語（見本院卷第84頁、第85頁正面），
    則證人乙○○於本院審理時所證與被告共同出資購買毒品云
    云，應係迴護被告之詞而與事實不符，自不足採為對被告有
    利認定之依據。
三、查海洛因為毒品危害防制條例第2 條第2 項第1 款明定之第
    一級毒品，不得持有及轉讓，是核被告甲○○所為，係犯毒
    品危害防制條例第8 條第1 項之轉讓第一級毒品罪。被告轉
    讓前持有第一級毒品海洛因之低度行為，應為其轉讓第一級
    毒品海洛因之高度行為所吸收，不另論罪。又轉讓毒品達一
    定數量者，加重其刑至二分之一，其標準由行政院定之，毒
    品危害防制條例第8 條第6 項定有明文，而行政院依法於93
    年1 月7 日發布施行之轉讓持有毒品加重其刑之數量標準第
    2 條第1 項第1 款、第2 款規定，轉讓第一級毒品達淨重5
    公克以上，轉讓第二級毒品達淨重10公克以上，加重其刑至
    二分之一，本件查無證據證明被告所轉讓之第一級毒品海洛
    因達淨重5 公克以上，爰不加重其刑，併此敘明。爰審酌被
    告轉讓毒品予他人，戕害他人身心狀況，犯罪後復空言狡飾
    態度不佳，及其犯罪之動機、目的、手段等一切情狀，量處
    如主文所示之刑，以資懲儆。
據上論斷，應依刑事訴訟法第299 條第1 項前段，毒品危害防制
條例第8 條第1 項，刑法第11條前段，判決如主文。
本案經檢察官廖華君到庭執行職務。
中    華    民    國    98  年    3     月    24    日
                  刑事第五庭    審判長法  官  石家禎
                                      法  官  程士傑
                                      法  官  林家聖
以上正本證明與原本無異。
如不服本判決應於收受判決後10日內向本院提出上訴書狀，並應
敘述具體理由；其未敘述上訴理由者，應於上訴期間屆滿後20日
內向本院補提理由書（均須按他造當事人之人數附繕本）「切勿
逕送上級法院」。
中    華    民    國    98    年    3     月    24    日
                                      書記官  陳蓉柔
附錄本判決論罪科刑法條全文：
毒品危害防制條例第8條第1項
轉讓第一級毒品者，處1 年以上7 年以下有期徒刑，得併科新臺
幣1 百萬元以下罰金。


司法院資訊處製作；財團法人民間司法改革基金會備份。
